【裁判字號】    93,易,590
【裁判日期】    950120
【裁判案由】    詐欺
【裁判全文】
臺灣臺北地方法院宣示判決筆錄           93年度易字第590號
    公  訴  人  臺灣臺北地方法院檢察署檢察官
    被      告  甲○○
右列被告因93年易字第590號案件，於中華民國95年1月20日下午
4時，在本院第十七法庭宣示判決，出席職員如下：
    法  官  蘇嘉豐
    書記官  蘇靜紅
    通  譯  牛慶芬
法官起立朗讀判決主文、犯罪事實要旨、處罰條文，及告以上訴
限制、期間、上訴之法院，且諭知記載其內容：
一、主  文：甲○○共同意圖為自己不法之所有，以詐術使人將
    本人之物交付為常業，處有期徒刑壹年，緩刑貳年。
二、犯罪事實要旨：甲○○與持有英國及辛巴威國之護照，以中
    文名字「山水」，持辛巴威護照入境我國之CUNDALL FRANK
    GEORGE HENRY（以下稱FRANK，業經判決有罪確定現執行中
    ）共同基於意圖為自己不法所有之概括犯意，先後：（一）
    於民國87年9月間，FRANK在台北縣永和市○○路上之何嘉仁
    美語以應徵英文老師為由，而認識張玉真，FRANK以「王三
    風」或「KING」自稱，佯稱係國樂大師之嫡傳弟子，雙方乃
    開始交往，FRANK並誆稱其未婚欲娶張玉真為妻，明知其無
    與張玉真結婚之意願及支付之能力，推由FRANK於88年5月間
    對張玉真誆稱購買永安街房屋，作為二人婚後住處，惟前提
    須將欠繳之租金繳清，並由甲○○偽裝為該屋之房東，因而
    向張玉真商借九萬元，於同年12月25日即可還款，張玉真因
    誤信FRANK有結婚之真意及購屋、還款之意願，因而交付九
    萬元現金予FRANK，惟FRANK嗣即避不見面。（二）於91年2
    月19日，FRANK在台北縣中和市南勢角捷運站對高玉貞搭訕
    自稱「王三風」，為音樂家等語，雙方乃開始交往，並對高
    玉貞佯稱未婚，欲娶高玉貞為妻，且明知自己無支付之能力
    ，仍對高玉貞施用詐術，使高玉貞誤信其有結婚之真意及支
    付能力，其二人於91年8月7日，推由FRANK向高玉貞詐稱為
    使T7 -6750號廂型車能夠轉手，須先繳清貸款，而要求高玉
    貞前往台新銀行辦理信用貸款32萬元以清償汽車貸款，高玉
    貞遂於同8月12日將消費貸款貸得30萬6000元交付予FRANK，
    並同時交付印章一枚予FRANK委託代為辦理賣車轉讓登記事
    宜，惟FRANK於將汽車貸款清償後，即於同年8月22日將上開
    車輛登記於甲○○名下，並將該車放置於新店市○○路二一
    五號倉庫內。（三）於91年3月間，丁○○在其友人之婚禮
    上認識以「王三風」自稱之FRANK，FRANK乃謊稱係從事胡琴
    之演奏者，雙方乃開始交往，並對丁○○佯稱未婚，欲娶丁○○為妻，且明知自己無支付之能力，仍對丁○○施用詐術
    ，使丁○○誤信其有結婚之真意及支付能力，FRANK於92年4
    月間對丁○○佯稱因二人所購買之新烏路房屋位於山區、交
    通不便，欲購買吉普車作為將來二人共同使用之交通工具為
    由，且所購車輛將登記於丁○○名下，使丁○○陷於錯誤而
    信以為真，遂於同年4月29日，與FRANK共同前往台北縣中和
    市○○路406號「中日優質汽車行」看車，並與該車行約定
    以25萬5000元之價格購買廠牌藍哥、車號LK-3980號之吉普
    車，並由丁○○交付5000元予車行負責人丙○○作為購車之
    定金；丁○○為交付上開購車款，並於同年5月1日至中和南
    勢角郵局提領14萬元交予FRANK轉交車行負責人丙○○，並
    在上開車行再以中國信託信用卡刷卡方式支付4萬元作為購
    車款，共支付購車款計18萬5000元。嗣FRANK與甲○○承前
    共同詐欺犯意之聯絡，推由FRANK於同年5月14日下午6時許
    ，至上開車行將該吉普車過戶至甲○○名下，使不知情之丙○○，將該車辦理過戶登記至甲○○名下，並於翌日將吉普
    車交付FRANK。（四）於91年2月下旬某日，FRANK在台北市
    中正紀念堂之國家音樂廳認識乙○○，FRANK對乙○○自稱
    「王三風」，為股票分析師，並與乙○○開始交往，FRANK
    對乙○○佯稱未婚，欲娶其為妻，且明知自己無支付之能力
    ，仍對乙○○詐稱因現金不足商請乙○○代墊，其會負責清
    償，使乙○○誤信其有結婚之真意及支付能力，而由FRANK
    購買十字弓及救生衣等貨物，並以甲○○為收貨人，嗣並由
    甲○○與快遞公司聯絡並出具簽名之傳真單，而由FRANK領
    取部分上開貨物。
三、處罰條文：刑法第340條、第74條第1款。
四、協商判決除有刑事訴訟法第454條之4第1項第1款於訊問程序
    終結前，被告撤銷協商合意或檢察官撤回協商聲請者；第2
    款被告協商之意思非出於自由意志者；第4款被告所犯之罪
    非第455條之2第1項所定得以協商判決者；第6款被告有其他
    較重之裁判上一罪之犯罪事實者；第7款法院認應諭知免刑
    或免訴、不受理者情形之一，及違反同條第2項「法院應於
    協商合意範圍內為判決；法院為協商判決所科之刑，以宣告
    緩刑或二年以下有期徒刑、拘役或罰金為限」之規定者外，
    不得上訴。如得上訴而不服本件判決，得自收受判決送達之
    日起10日內，向本院提出上訴書狀，上訴於第二審法院。
中    華    民    國    95    年    1     月    20    日
                  刑事第二庭    法  官  蘇嘉豐
以上筆錄正本係照原本作成。
                                書記官  蘇靜紅
中    華    民    國    95    年    1     月    20    日


司法院資訊處製作；財團法人民間司法改革基金會備份。
